ἀγαθοποιέω:
    root1: ἀγαθοποιε
    P: ἀγαθοποιε
    A: ἀγαθοποιησ
    AN: ἀγαθοποιησ

ἀποκυέω:
    P: ἀποκυ/ἀποκυε
    A: ἀπεκυησ

ἀργέω:
    root1: ἀργε
    P: ἀργε
    F: ἀργησ
    FP: ἀργηθησ
    AN: ἀργησ
    AP: ἡργηθη!
    APN: ἀργηθη!
    X: ἡργηκ
    XM: ἡργη

καταργέω:
    inherit: ἀργέω
    prefix: κατά

γαμέω:
    P: γαμε
    I: ἐγαμε
    A: ἐγαμησ/ἐγημ
    AN: γαμησ/γημ
    APN: γαμηθη!

δέομαι:
    root1: δε
    P: δε
    APN: δεηθη!

δέω:
    P: δε
    I: ἐδε
    F: δησ
    A: ἐδησ
    AN: δησ
    AP: ἐδεηθη!
    APN: δεθη!/δεηθη!
    XM: δεδε
    YM: ἐδεδε
καταδέω:
    inherit: δέω
    prefix: κατά
περιδέω:
    inherit: δέω
    prefix: περί
ὑποδέομαι:
    inherit: δέω
    prefix: ὑπό

δοκέω:
    P: δοκε
    I: ἐδοκε
    A: ἐδοξ
    AN: δοξ

εὐδοκέω:
    P: εὐδοκε
    I: εὐδοκε
    A: εὐδοκησ/ηὐδοκησ
συνευδοκέω:
    inherit: εὐδοκέω
    prefix: σύν

εὐκαιρέω:
    P: εὐκαιρε
    I: εὐκαιρε/ηὐκαιρε
    AN: εὐκαιρησ

εὐχαριστέω:
    P: εὐχαριστε
    A: εὐχαριστησ/ηὐχαριστησ
    APN: εὐχαριστηθη!

θαρρέω:
    P: θαρρε/θαρσε  # @@@ check if this is θαρσέω
    AN: θαρρησ
θαρσέω:
    P: θαρσε

ἱκνέομαι:
    A: ἱκ
    AN: ἱκ
ἀφικνέομαι:
    inherit: ἱκνέομαι
    prefix: ἀπό
ἐφικνέομαι:
    inherit: ἱκνέομαι
    prefix: ἐπί

καλέω:
    root1: καλε
    P: καλε
    I: ἐκαλε
    F: καλεσ
    FP: κληθησ
    A: ἐκαλεσ
    AN: καλεσ
    AP: ἐκληθη!
    APN: κληθη!
    X: κεκληκ
    XM: κεκλη
    YM: ἐκεκλη
ἀντικαλέω:
    inherit: καλέω
    prefix: ἀντί
ἐγκαλέω:
    inherit: καλέω
    prefix: ἐν
ἐπικαλέω:
    inherit: καλέω
    prefix: ἐπί
μετακαλέομαι:
    inherit: καλέω
    prefix: μετά
παρακαλέω:
    inherit: καλέω
    prefix: παρά
προσκαλέομαι:
    inherit: καλέω
    prefix: πρός
συγκαλέω:
    inherit: καλέω
    prefix: σύν
συμπαρακαλέομαι:
    inherit: καλέω
    prefix: σύν+παρά

ἐπιμελέομαι:  # ἐπί+μελέομαι
    P: ἐπιμελε
    FP: ἐπιμελησ  # @@@ looks like F
    AP: ἐπεμεληθη!
    APN: ἐπιμεληθη!

οἰκοδομέω:
    P: οἰκοδομε
    I: ᾠκοδομε
    F: οἰκοδομησ
    FP: οἰκοδομηθησ
    A: ᾠκοδομησ/οἰκοδομησ
    AN: οἰκοδομησ
    AP: οἰκοδομηθη!
    XM: οἰκοδομη
    YM: ᾠκοδομη
ἀνοικοδομέω:
    inherit: οἰκοδομέω
    prefix: ἀνά
ἐποικοδομέω:
    inherit: οἰκοδομέω
    prefix: ἐπί
συνοικοδομέω:
    inherit: οἰκοδομέω
    prefix: σύν

πλέω:
    P: πλε
    I: ἐπλε
    A: ἐπλευσ
    AN: πλευσ
ἀποπλέω:
    inherit: πλέω
    prefix: ἀπό
ἐκπλέω:
    inherit: πλέω
    prefix: ἐκ
καταπλέω:
    inherit: πλέω
    prefix: κατά
παραπλέω:
    inherit: πλέω
    prefix: παρά
ὑποπλέω:
    inherit: πλέω
    prefix: ὑπό

πνέω:
    P: πνε
    A: ἐπνευσ
ἐκπνέω:  # ἐκ+πνέω
    inherit: πνέω
    prefix: ἐκ

ῥέω:
    P: ῥε
    F: ῥευσ
    AN: ῥυε  # @@@
    AP: ἐρρεθη!
παραρρέω:
    inherit: ῥέω
    prefix: παρά

ὠθέω:
    P: ὠθε
    A: $ὠσ
    AN: ὠσ
ἀπωθέομαι:
    inherit: ὠθέω
    prefix: ἀπό
ἐξωθέω:
    inherit: ὠθέω
    prefix: ἐκ

κατηγορέω:
    root1: κατηγορε
    P: κατηγορε
    I: κατηγορε
    F: κατηγορησ
    AN: κατηγορησ


# I think just inherit these two

ἐξουδενέω:  # ἐκ+οὐδενέω
    root1: ἐξουδενε
    APN: ἐξουδενηθη!

ἐξουθενέω:  # ἐκ+οὐθενέω
    root1: ἐξουθενε
    P: ἐξουθενε
    A: ἐξουθενησ
    AN: ἐξουθενησ
